臺北高等行政法院裁定
111年度交抗再字第22號
聲  請  人  詹大為                                      

相  對  人  臺北市政府警察局文山第一分局

代  表  人  沈明義（分局長）

上列當事人間交通裁決事件，聲請人對於中華民國111年8月25日
本院111年度交抗再字第13號裁定，聲請再審，本院裁定如下：
    主  文
再審之聲請駁回。
再審訴訟費用新臺幣參佰元由聲請人負擔。
　　理  由
一、按再審之訴自判決確定時起，如已逾5年者，不得提起。但
    以第273條第1項第5款、第6款或第12款情形為再審之理由者
    ，不在此限；對於再審確定判決不服，復提起再審之訴者，
    前項所定期間，自原判決確定時起算。但再審之訴有理由者
    ，自該再審判決確定時起算，行政訴訟法第276條第4項及第
    5項定有明文。上開規定依同法第283條規定，對已確定之裁
    定聲請再審者，準用之。此外，依行政訴訟法第237條之9第
    3項之規定，上開規定於交通裁決事件之再審程序準用之。
    又再審之目的，固在匡正確定終局判決之不當，以保障當事
    人之權益，惟確定判決之安定性亦應兼顧，故於判決確定後
    經過5年，除有特定之再審原因外，再審之訴即不許提起，
    此為行政訴訟法第276條第4項所明定。惟依此規定，當事人
    就同一實體法律關係，對於駁回再審之訴之確定判決，又提
    起再審之訴，如亦自再審判決確定時起算5年之起訴期間，
    將導致當事人就本質上同一之實體法律關係，於判決確定後
    ，得一再提起再審之訴，而為無謂之爭執，虛耗司法資源，
    自應予以限制，故同條第5項明定對於再審之訴之確定判決
    ，又提起再審之訴者，其起訴期間應自第一次判決確定時起
    算。但如再審判決為全部或一部廢棄原確定判決時，則對再
    審判決提起再審之訴，其起訴期間，應自該再審判決確定時
    起算。
二、聲請人前因交通裁決事件，不服相對人民國104 年7月2日北
    市警文山一分交裁字第AEZ880746 號裁決（下稱原處分）認
    定其「慢車駕駛人不依號誌之指示」而裁處罰鍰新臺幣（下
    同）500 元之處分，提起行政訴訟，經臺灣臺北地方法院（
    下稱原審法院）以104年度交字第308號行政訴訟裁定（下稱
    前程序裁定）駁回其訴，復經本院以104年度交抗字第20號
    裁定(下稱前確定裁定)駁回抗告確定。聲請人不服，對前程
    序裁定聲請再審，先經原審法院以105年度交再字第1號裁定
    駁回，復經本院以105年度交抗字第11號裁定駁回其抗告。
    聲請人仍未甘服，就本院105年度交抗字第11號裁定聲請再
    審，仍經本院以聲請不合法駁回。嗣聲請人陸續以不服前一
    次之本院駁回裁定，多次聲請再審，均經本院裁定駁回在案
    。茲聲請人復主張本院111年度交抗再字第13號裁定（下稱
    原確定裁定）有行政訴訟法第273條第1項第9款、第10款、
    第3項後段所定事由，向本院聲請再審。
三、經查，因前程序裁定提起抗告後係於105年1月21日確定，有
    本院案件明細資料可憑，嗣聲請人於111年9月1日聲請本件
    再審，距前程序裁定確定時，已逾5年，依前開規定及說明
    ，其聲請再審自非合法，應予駁回。又本件再審聲請既不合
    法，自無庸審究前此歷次裁判有無再審理由，附此敘明。
四、據上論結，本件再審聲請為不合法，依行政訴訟法第237條
    之8第1項、第237條之9第3項、第283條、第278條第1項、第
    104條，民事訴訟法第95條、第78條，裁定如主文。　　
　　
中　　華　　民　　國　　111 　年　　11　　月　　11　　日
　　　　　　　　　　臺北高等行政法院第二庭
                          　　審判長法  官　楊  得  君　
                             　　　 法  官　彭  康  凡
                            　 　　 法  官　周  泰  德　
上為正本係照原本作成。
不得抗告。
中　　華　　民　　國　　111 　年　　11　　月　　11　　日
　　　　　　　　　　　　　　　　　　書記官　徐  偉  倫